# 请教企业重组过程中计提三类人员费用的处理

提问人：松虚子 时间：2013-03-22 22:05:17
请教各位，在企业重组过程中确认的三类人员费用计入预计负债（采用财企[2009]117号文中的第六条处理），请问此笔三类人员需不需要在重组日确认递延所得税资产，以后期间计提的财务费用是否需要做纳税调增。

回答人：chenyiwei
这个问题应取决于后续费用的税前列支情况，目前可能并无全国统一的规定，需注意了解当地税务机关的政策把握尺度。